臺灣臺中地方法院刑事判決　　　　　　　96年度訴字第1768號
公　訴　人　臺灣臺中地方法院檢察署檢察官
被　　　告　甲○○
輔　佐　人
即被告之父　乙○○
選任辯護人　李仲景律師
上列被告因違反槍砲彈藥刀械管制條例等案件，經檢察官提起公
訴（96年度偵字第6262號），本院判決如下：
     主  文
甲○○未經許可，持有空氣長槍，處有期徒刑年陸月，併科罰
金新臺幣陸萬元，罰金如易服勞役，以新臺幣壹仟元折算壹日，
扣案之空氣長槍壹枝（槍枝管制編號第0000000000號
）、直徑六釐米鋼珠壹包（貳佰陸拾粒）及瓦斯鋼瓶陸拾瓶均沒
收；又未經許可，持有可發射子彈具有殺傷力之槍枝，處有期徒
刑年貳月，併科罰金新臺幣伍萬元，罰金如易服勞役，以新臺
幣壹仟元折算壹日，扣案之仿FN廠1910型半自動手槍製造之槍枝
換裝土造金屬槍管而成之改造手槍壹枝（含彈匣壹個，槍枝管制
編號第0000000000號）均沒收；又未經許可，製造子
彈，處有期徒刑壹年貳月，併科罰金新臺幣肆萬元，減為有期徒
刑柒月，併科罰金新臺幣貳萬元，罰金如易服勞役，以新臺幣壹
仟元折算壹日，扣案之直徑八釐米金屬彈頭之土造子彈肆顆、挫
刀肆把、銅條拾支、游標尺壹支、道具子彈柒顆均沒收。應執行
有期徒刑柒年，併科罰金新臺幣拾萬元，罰金如易服勞役，以新
臺幣壹仟元折算壹日，扣案之空氣長槍壹枝（槍枝管制編號第0
000000000號）、直徑六釐米鋼珠壹包（貳佰陸拾粒）
、瓦斯鋼瓶陸拾瓶、仿FN廠1910型半自動手槍製造之槍枝換裝土
造金屬槍管而成之改造手槍壹枝（含彈匣壹個，槍枝管制編號第
0000000000號）、直徑八釐米金屬彈頭之土造子彈肆
顆、挫刀肆把、銅條拾支、游標尺壹支、道具子彈柒顆均沒收。
     犯罪事實
一、甲○○明知可發射子彈具有殺傷力之改造手槍、空氣長槍，
    及子彈均屬槍砲彈藥刀械管制條例所列管禁止持有、製造之
    物，未經主管機關之許可，不得持有、製造，竟分別基於持
    有空氣長槍、改造手槍及製造子彈之犯意，先後為下列行為
    ：
 1、於民國92年間某日，在臺中市干城車站附近跳蚤市場內，明
    知由某不詳之人向其所兜售之直徑約6釐米空氣長槍1枝（槍
    枝管制編號第0000000000號），係以小型二氧化碳高壓鋼瓶
    內氣體為發射動力，其發射之彈丸即直徑約6釐米鋼珠單位
    面積動能達每平方公分20焦耳以上，足以穿入人體皮肉層，
    具殺傷力，且係屬槍砲彈藥刀械管制條例所列管禁止持有之
    物，未經主管機關之許可，不得持有，竟基於持有空氣長槍
    之犯意，以新臺幣（下同）4、5,000元之價格，向該不詳之
    人購入前開空氣長槍，及可供該槍發射使用之直徑6釐米鋼
    珠1 包、內含二氧化碳之瓦斯鋼瓶30瓶，而持有之。嗣上開
    瓦斯鋼瓶用罄，甲○○又返回上址，再向該不詳之人購入內
    含二氧化碳之瓦斯鋼瓶約100瓶，並將之連同前述空氣長槍
    、鋼珠等藏放其位於臺中市○○街146號6樓之1住處房間衣
    櫃內等處。
 2、於95年2月間某日，在臺中市神采飛揚電子遊戲場內，因真
    實姓名年籍不詳、綽號「阿維」之成年男性友人已向其先後
    借款計8,000元，該綽號「阿維」之人乃將其所持有之具殺
    傷力之仿FN廠1910型半自動手槍製造之槍枝換裝土造金屬槍
    管而成之改造手槍1枝（含彈匣1個，槍枝管制編號第00000
    00000號）交付予甲○○，以供擔保之用，甲○○亦隨之應
    允收受，而未經許可持有之，並將之藏置於其所有之車號CW
    —9893號自用小客車之駕駛座椅下，復再於後述3所示之子
    彈製造完成後，將該等子彈裝填於該槍彈匣內。
 3、於95年9月、10月間，先後向不知情之臺中市○○路與公益
    路口附近之振宇五金行、臺中市建國市場內某商家，及臺中
    市○○街、甘肅路、第一廣場等附近之模型玩具店、臺中市
    干城車站附近之體育用品社等商店，購入銅條、道具子彈、
    火藥槍釘、競賽用手槍火藥等物後，即在其上址住處內，接
    續以電鑽將道具子彈鑽洞，或將銅條鎖在電鑽上，再置放於
    挫刀上磨作成彈頭後，將火藥槍釘之火藥卸下、裝入子彈內
    ，並以競賽用手槍火藥充為底火，復配合固定鉗、游標尺等
    輔助工具之使用，而未經許可將之組合、製造成具殺傷力之
    直徑8釐米金屬彈頭之土造子彈6顆，且將之裝填於前述2 所
    示之改造手槍彈匣內，併同該槍藏置於前述車輛駕駛座椅下
    。
    甲○○嗣於96年3月2日晚間9時許，為經臺灣臺中地方法院
    檢察署檢察官指揮監聽其所用之行動電話，而得悉上情之臺
    中市警察局第五分局員警，持本院96年度聲搜字第1000號違
    反槍砲彈藥刀械管制條例案件所核發之本院編號第001126號
    搜索票，在臺中崇德路1段508號前予以查獲，並在前揭車輛
    駕駛座椅下扣得前述改造手槍1支（含彈匣1個）、土造子彈
    6 顆（嗣因鑑驗試射滅失2顆）等物。復循線在其前址住處
    房間地上、衣櫃等處，扣得前述空氣長槍，及其所有供持有
    空氣長槍所用之直徑6釐米鋼珠1包（260粒）、內含二氧化
    碳之瓦斯鋼瓶60瓶，及其所有供製造子彈所用之挫刀4把、
    銅條10支、游標尺1支、道具子彈7顆，及非其所有但係供其
    製造子彈所用之電鑽1台、固定鉗1支等（另扣得與本案無關
    之行動電話2支、砂輪機1台、刻模機1台、鐵管4支、挫刀5
    把、電鑽頭10支、彈簧7個等）
二、案經臺中市警察局第五分局報請臺灣臺中地方法院檢察署檢
    察官偵查起訴。
     理  由
壹、程序部分：
    按被告以外之人（包括證人、鑑定人、告訴人、被害人及共
    同被告等）於審判外之陳述雖不符刑事訴訟法第159條之1至
    之4等4條之規定，而經當事人於審判程序同意作為證據，法
    院審酌該言詞陳述或書面陳述作成時之情況，認為適當者，
    亦得為證據；當事人、代理人或辯護人於法院調查證據時，
    知有刑事訴訟法第159條第1項不得為證據之情形，而未於言
    詞辯論終結前聲明異議者，視為有前項之同意，同法第159
    條之5定有明文。立法意旨在於傳聞證據未經當事人之反對
    詰問予以核實，原則上先予排除。惟若當事人已放棄反對詰
    問權，於審判程序中表明同意該等傳聞證據可作為證據；或
    於言詞辯論終結前未聲明異議，基於尊重當事人對傳聞證據
    之處分權，及證據資料愈豐富，愈有助於真實發見之理念，
    且強化言詞辯論主義，使訴訟程序得以順暢進行，上開傳聞
    證據亦均具有證據能力。查本件偵卷所附內政部警政署刑事
    警察局96年3月30日刑鑑字第0960040105號槍彈鑑定書、本
    院96年度聲搜字第1000號卷附通訊監察譯文，依卷證所示，
    其等作成之狀態，並無違背製作人意思而為陳述，或其他違
    法取供、法定程序之情形，且本件公訴人、被告及選任辯護
    人於本院表示對於本件卷內已存在之證據之證據能力不爭執
    （本院卷第18頁至24頁、第51頁至63頁、第84至90頁），亦
    即對上開槍彈鑑定書、通訊監察譯文所載內容，於本院審理
    中復不爭執其等證據能力及真實性，足認並無顯不可信之情
    況，是上開槍彈鑑定書、通訊監察譯文等於審判外之書面陳
    述，仍具有證據能力。
貳、實體部分：
一、上開犯罪事實欄一、2、3所示之事實，業經被告甲○○於偵
    訊及本院審理時供承不諱，復有前開改造手槍1枝（含彈匣1
    個）、土造子彈6顆，及挫刀4把、銅條10支、游標尺1支、
    道具子彈7顆，電鑽1台、固定鉗1支等扣案可憑，且該扣案
    之改造手槍及土造子彈等，經送往內政部警政署刑事警察局
    鑑定結果，認1、改造手槍1枝（含彈匣1個，槍枝管制編號
    第0000000000號）係由仿FN廠1910型半自動手槍製造之槍枝
    ，換裝土造金屬槍管而成之改造手槍，機械功能良好，可擊
    發適用子彈，認具殺傷力；2、改造子彈6顆均係具直徑8.0m
    m金屬彈頭之土造子彈，採樣2顆試射，均可擊發，認具殺傷
    力；有內政部警政署刑事警察局96年3月30日刑鑑字第09600
    40105號槍彈鑑定書1份在卷可稽。據此，堪認被告此部分不
    利於己之自白，確與事實相符，應可採信，並足資為其論罪
    科刑之依據。事證明確，被告此部分犯行洵堪認定。
二、另上開犯罪事實欄一、1所示之事實，訊據被告於本院審理
    中除辯稱不知該空氣長槍具有殺傷力云云外，餘均坦承不諱
    。經查，被告於92年間某日，在臺中市干城車站附近跳蚤市
    場內，向某不詳之人所購入之直徑約6釐米空氣長槍1枝（槍
    枝管制編號第0000000000號）、鋼珠、瓦斯鋼瓶等物，經送
    鑑定結果，認1、瓦斯空氣長槍1枝係空氣長槍，以小型二氧
    化碳高壓鋼瓶內氣體為發射動力，經裝填直徑約6.0mm鋼珠
    （重約0.88g）試射3次結果，測得鋼珠發射速度分別為每秒
    150、152、146公尺，計算其動能分別為9.90、10.17、9.38
    焦耳，單位面積動能分別為每平方公分35.01、35.95、33.1
    7焦耳；2、瓦斯鋼瓶60瓶均係小型二氧化碳高壓鋼瓶；3、
    鋼珠1包均係直徑6.0mm鋼珠；有前述卷附槍彈鑑定書可查。
    又依日本科學警察研究所之研究結果，彈丸單位面積動能達
    每平方公分20焦耳即足以穿入人體皮肉層，併據上開槍彈鑑
    定書所述甚詳。而本件扣案之空氣長槍所發射之彈丸單位面
    積動能既可達每平方公分20.90焦耳，而足以穿入人體皮肉
    層，自足以認該槍枝本身之性質實具有殺傷力，是前揭空氣
    長槍確係具有殺傷力之槍枝無疑。至被告雖以前詞置辯，然
    被告於警偵訊及本院審理中均自承曾在臺中市大肚山區及其
    住處屋頂上試射該空氣長槍等情不諱，復佐以被告自承其於
    軍中習得製造子彈之技術，且曾將前述改造手槍予以拆卸、
    組合等語，及其嗣另有持有改造手槍、製造子彈之行為等情
    ，顯見其應對槍枝結構、威力等知之甚詳，甚較一般人過之
    而無不及，是其所辯不知該槍具殺傷力云云，顯與常情有違
    ，益徵其知悉前揭空氣長槍具有殺傷力之事實，被告前詞所
    辯，無非卸責，不可採信。事證明確，被告此部分犯行，亦
    堪認定。
二、核被告就如犯罪事實欄一、1所示之行為，係犯槍砲彈藥刀
    械管制條例第8條第4項之未經許可，持有空氣長槍罪；就如
    犯罪事實欄一、2所示之行為，係犯同條項第8條第4項之未
    經許可，持有可發射子彈具有殺傷力之改造手槍罪；又按刑
    事法若干犯罪行為態樣，本質上原具有反覆、延續實行之特
    徵，立法時既予特別歸類，定為犯罪構成要件之行為要素，
    則行為人基於概括之犯意，在密切接近之一定時、地持續實
    行之複次行為，倘依社會通念，於客觀上認為符合一個反覆
    、延續性之行為觀念者，於刑法評價上，即應僅成立一罪。
    學理上所稱「集合犯」之職業性、營業性或收集性等具有重
    複特質之犯罪均屬之，例如經營、從事業務、收集、販賣、
    製造、散布等行為概念者是（最高法院95年度台上字第1079
    號判決要旨可資參照），是本件被告就如犯罪事實欄一、3
    所示之多次製造子彈之行為，仍應僅論以單一之槍砲彈藥刀
    械管制條例第12條第1項之未經許可，製造子彈罪。再者，
    被告製造子彈後，其持有子彈之行為乃製造之當然結果，不
    應另論以持有罪（最高法院90年度台上字第880號裁判要旨
    可資依循）。再按未經許可無故持有槍枝、子彈罪，袛須未
    經主管機關許可，而將槍枝、子彈置於自己實力支配之下，
    罪即成立。其後行為人如未經許可，另又製造槍枝、子彈，
    其持有該製成之槍枝、子彈之行為，固為製造行為所吸收，
    應僅論以未經許可而製造槍枝、子彈罪：但不能謂其製造行
    為之前，原已成立犯罪之其他持有行為，亦為該製造行為所
    吸收而不予論罪（最高法院93年度台上字第2871號判決要旨
    可資參照）。是被告所犯前開3罪，犯意各別，行為互殊，
    應予分論併罰。又按槍砲彈藥刀械管制條例第8條第4項之罪
    ，乃侵害國家法益之犯罪，其罪數應以行為人之行為次數為
    準。而查，被告持有空氣長槍、改造手槍之原因不同，各自
    持有之始點復相距約達3年，且嗣遭查獲時又已在95年7月1
    日修正刑法施行（連續犯廢除）之後，顯係基於個別之犯意
    而持有之，自應視為各自獨立之二行為（司法院81年廳刑一
    字第13529號解釋，及上開最高法院93年度台上字第2871號
    判決要旨可資參照），而分別予以論罪科刑。是選任辯護人
    為被告利益辯稱：被告持有空氣長槍、改造手槍等二行為，
    均係侵害社會法益，應僅論以一罪云云，即屬誤會，尚難採
    信。另按自首以對於未發覺之罪投案而受裁判為要件，如案
    件已發覺，則被告縱有投案陳述自己犯罪之事實，亦祇可謂
    為自白，不能認為自首（最高法院95年度台上字第1785號判
    決要旨可資參照），又刑法第62條所謂發覺，並非以有偵查
    犯罪權之機關或人員確知其人犯罪無誤為必要，有確切之根
    據得為合理之可疑，而對犯罪行為人發生嫌疑時，即得謂為
    已發覺（最高法院72年台上字第641號判例、94年度台上字
    第7385號裁判意旨參照）。查本件被告係因其所用行動電話
    ，經臺灣臺中地方法院檢察署檢察官指揮臺中市警察局第五
    分局員警施以通訊監察後，即得悉其持有槍彈之情事，而於
    96年3月1日指揮員警檢附通訊監察書及相關通訊監察譯文等
    資料，向本院聲請核發搜索票，嗣經本院分案以96年度聲搜
    字第1000號違反槍砲彈藥刀械管制條例案件審理後，准予核
    發本院編號第001126號搜索票後，嗣員警即於96年3月2日晚
    間9時許，持上開搜索票，在臺中崇德路1段508號前查獲被
    告，並陸續在被告前揭車內、住處等地，搜索扣得上開物品
    等經過情節，已如前陳，且經證人即本件搜索執行員警丙○
    ○於本院審理時到庭說明甚詳，並經本院依職權調閱本院96
    年度聲搜字第1000號違反槍砲彈藥刀械管制條例案卷所附通
    訊監察書、相關通訊監察譯文及上開搜索票等核對無誤，應
    可認定。據此，顯見在本件被告為警查獲並搜索扣得本案槍
    彈等物品之前，警方已然得有確切之根據得為合理之可疑，
    而對被告持有槍、彈之行為發生嫌疑，是被告果經搜索起獲
    本案槍彈等物品，則無論該等槍彈究係被告於搜索時主動配
    合交出，或係由員警施以強制力後方始獲得，均已與被告究
    否構成自首無關，是本件被告主張扣案之空氣長槍係其主動
    交出等語，即主張其係自首，即有誤會，本院尚難採信。況
    據證人丙○○於本院審理時結稱：「（本院問：過程？）當
    天是持搜索票去搜索，針對被告的車輛在他的座車查獲一把
    改造手槍，連同彈夾、子彈、子彈都是放在彈夾內，放在車
    上，我們就問被告，被告坦承家中尚有其他違禁物品，說家
    中還有子彈，我們就持搜索票到被告忠義街的家中搜索，在
    他的臥室地上查獲子彈及改造的器具，就是扣押物品目錄表
    所記載的項目。」、「（本院問：空氣長槍、瓦斯鋼瓶、鋼
    珠何處查獲的？）也是在臥室的衣櫃中找的，鋼瓶、鋼珠還
    有長槍都是一起放在衣櫃中。」、「（本院問：被告主動告
    知衣櫃內物品嗎？）被告事先在車上就有說他家中還有一些
    違禁物品，那時候說是有子彈，『當時被告認為他的空氣槍
    不是違禁品』。」、「（辯謢人問：被告在車上的時候有沒
    有明確說他家中有空氣槍？）被告說有違禁品但沒有明確的
    說，但記憶中，『被告有提到是子彈』。」、「（辯護人問
    ：在你查獲衣櫃中的空氣長槍的時候，被告有沒有主動告知
    你他哪裡還有何東西？）被告滿配合，有主動告知哪裡還有
    違禁品例如放在床底下的工具被告有主動說明，『但是被告
    認為槍部分不是違禁品』。」、「（辯護人問：是你們主動
    找出空氣長槍還是被告主動告知你們放在哪裡的？）被告認
    為不是違禁品的部分，是我們警方主動找到的。」等語，可
    見被告所述空氣長槍係其主動交出予員警云云，亦非事實，
    不可採信。至證人即被告之母丁○○雖於本院審理中結證：
    「（辯護人問：你的意思是被告主動告知警察衣櫃中有一把
    長槍？）對。」等語，惟嗣質之證人丁○○究係如何得知上
    情，證人丁○○旋即改稱：「（檢察官問：你是在何時在何
    地聽到你兒子向警察說還有一把長槍？）‧‧‧我沒有聽到
    我兒子向警察說房間內還有空氣長槍。」、「（檢察官問：
    你有無聽到被告向警察說我房間有另一把長槍？）我沒有聽
    到。」、「（辯護人問：到底你有沒有聽到被告向警察說我
    衣櫃中還有一把空氣長槍？）我印象中是聽到被告向警察說
    衣櫃中有東西，其他部分我沒有聽到。」等語，前後不一，
    顯見證人丁○○所稱係被告主動將空氣長槍交予警方云云，
    核係配合被告辯解所為之虛偽附合之詞，自難以採信，並據
    為被告此部分辯解之補強證據。爰審酌槍、彈氾濫之情形將
    影響社會之治安，被告明知持有空氣長槍、改造手槍及製造
    子彈係違法行為，竟仍茲意加以持有、製造，不惟對社會安
    全產生相當程度之危害，併其所為更使家人心痛、難堪，此
    徵之輔佐人於本院審理中所稱：這次的教訓，讓我們不知道
    以後怎麼辦，我們三代清白，被告竟出這樣事情等語，即可
    明證，惟念其犯罪後坦承持有改造手槍、製造子彈之犯行，
    另就持有空氣長槍之部分，亦僅係否認知悉有殺傷力而已，
    犯罪後之態度尚可，且未持該槍彈為其他非法行為，併審酌
    被告平日乖巧孝順，尚能為家中分勞解憂，現獨自一人扶養
    子女，其父母亦身體不佳有待其照養，為被告及輔佐人於本
    院審理中說明甚詳，暨其就持有空氣手槍部分否認犯罪，其
    量刑應較其餘所犯部分為重，及公訴人以被告坦承全部犯行
    為依據，具體求處被告有期徒刑6年，惟被告於本院審理中
    就未經許可、持有空氣長槍部分否認犯罪，公訴人所據引求
    刑之基礎已有變動等一切情狀，分別量處如主文所示之宣告
    刑，並就其所犯未經許可、製造子彈罪部分，依中華民國96
    年罪犯減刑條例第2條第1項第3款之規定予以減刑至宣告刑
    之2分之一，並與其所犯不應減刑之未經許可、持有空氣長
    槍、改造手槍部分，定其應執行之刑，並諭知併科罰金如易
    服勞役之折算標準。又本件被告所犯未經許可製造子彈部分
    之犯罪時間係在中華民國96年罪犯減刑條例所定減刑基準日
    即96年4月24日之前，合於該條例所定減刑規定之適用，應
    依該條例第2條第1項第3款之規定，減其刑為有期徒刑7月、
    併科罰金20,000元。至被告所犯未經許可、持有空氣長槍、
    改造手槍部分之犯罪時間，雖係在中華民國96年罪犯減刑條
    例所定減刑基準日之前，惟被告此部分所犯均係槍砲彈藥刀
    械管制條例第8條第4項之罪，並經分別宣告論處有期徒刑3
    年6月、3年2月，即已逾有期徒刑1年6月以上，依該條例第3
    條第1項第4款規定，尚無該條例之適用。扣案之空氣長槍壹
    枝（槍枝管制編號第0000000000號）、仿FN廠19 10型半自
    動手槍製造之槍枝換裝土造金屬槍管而成之改造手槍壹枝（
    含彈匣1個，槍枝管制編號第0000000000號）、直徑8釐米金
    屬彈頭之土造子彈4顆，依槍砲彈藥刀械管制條例第5條、第
    5條之1之規定，非經中央主管機關許可，不得製造、販賣、
    運輸、轉讓、出租、出借、持有、寄藏或陳列，核係違禁物
    ，不問屬於犯人與否，均應依刑法第38條第1項第1款規定，
    予以宣告沒收。至於前揭經試射鑑定具有殺傷力之直徑8釐
    米金屬彈頭之土造子彈2顆，因經試射擊發，僅餘彈殼，即
    已失去子彈之功能，為廢棄物，非屬違禁物，自毋庸予以宣
    告沒收。扣案之直徑6釐米鋼珠1包（260粒）、瓦斯鋼瓶60
    瓶係被告所有供其未經許可、持有空氣長槍所用，另扣案之
    挫刀4把、銅條10支、游標尺1支、道具子彈7顆，則係被告
    所有供其未經許可、製造子彈所用，業經被告陳明在卷，應
    依刑法第38條第1項第2款規定分別予以宣告沒收。至另扣案
    之供被告未經許可、製造子彈所用之電鑽1台、固定鉗1支等
    ，尚非被告所有之物，並經被告陳明在卷，連同與本案無關
    之行動電話2支、砂輪機1台、刻模機1台、鐵管4支、挫刀5
    把、電鑽頭10支、彈簧7個，均尚核與沒收之要件不合，爰
    不併予宣告沒收。
據上論斷，應依刑事訴訟法第299條第1項前段，槍砲彈藥刀械管
制條例第8條第4項、第12條第1項，刑法第11條前段、第51條第
5款、第7款、第42條第3項、第38條第1項第1款、第2款，中華民
國96年罪犯減刑條例第2條第1項第3款、第7條、第11條，判決如
主文。
本案經檢察官戊○○到庭執行職務。
中　　華　　民　　國　　96　　年　　8　　月　　24　　日
                  刑事第14庭    審判長法  官  陳  葳
                                      法  官  劉逸成
                                      法  官  林世民
上正本證明與原本無異。
如不服本判決，應於送達後10日內向本院提出上訴狀（須附繕本
），上訴於臺灣高等法院臺中分院。
                                      書記官  紀俊源
中　　華　　民　　國　　96　　年　　8　　月　　24　　日
附錄論罪科刑法條
槍砲彈藥刀械管制條例第8條：
未經許可，製造、販賣或運輸鋼筆槍、瓦斯槍、麻醉槍、獵槍、
空氣槍或第4條第1項第1款所定其他可發射金屬或子彈具有殺傷
力之各式槍砲者，處無期徒刑或5年以上有期徒刑，併科新臺幣
10,000,000元以下罰金。
未經許可，轉讓、出租或出借前項所列槍枝者，處5年以上有期
徒刑，併科新臺幣10,000,000元以下罰金。
意圖供自己或他人犯罪之用，而犯前2項之罪者，處無期徒刑或
7年以上有期徒刑，併科新臺幣10,000,000元以下罰金。
未經許可，持有、寄藏或意圖販賣而陳列第1項所列槍枝者，處
3年以上10年以下有期徒刑，併科新臺幣7,000,000元元以下罰金
。
第1項至第3項之未遂犯罰之。
槍砲彈藥刀械管制條例第12條：
未經許可，製造、販賣或運輸子彈者，處1年以上7年以下有期徒
刑，併科新臺幣5,000,000元以下罰金。
未經許可，轉讓、出租或出借子彈者，處6月以上5年以下有期徒
刑，併科新臺幣3,000,000元以下罰金。
意圖供自己或他人犯罪之用，而犯前2項之罪者，處3年以上10年
以下有期徒刑，併科新臺幣7,000,000元以下罰金。
未經許可，持有、寄藏或意圖販賣而陳列子彈者，處5年以下有
期徒刑，併科新臺幣3,000,000元以下罰金。
第1項至第3項之未遂犯罰之。
